臺灣嘉義地方法院刑事判決　　　　　　　 94年度易字第116號
公　訴　人　臺灣嘉義地方法院檢察署檢察官
被　　　告　甲○○
上列被告因竊盜案件，經檢察官提起公訴（94年度偵字第1376號
），本院合議庭裁定由受命法官以簡式程序進行審理，判決如下
：
    主  文
甲○○連續攜帶兇器、毀壞門扇竊盜，處有期徒刑拾月。扣案之
大型萬能起子壹支、鉗子壹支、手套壹雙（即本院九十四年度保
管檢字第二五一號編號一、編號二、編號四扣案物）均沒收。
    事  實
一、甲○○基於意圖為自己不法所有及無故侵入住宅之概括犯意
    ，先後於：
  （一）民國94年2月24日上午9時30分許，持客觀上具有危險性
        可作為兇器使用之大型萬能起子及鉗子各 1支（即本院
        94年度保管檢字第 251號編號1、編號2之扣案物），騎
        乘機車前往嘉義縣義竹鄉東光村 2鄰東後寮22號乙○○
        住處，於該房屋後門旁先竊得乙○○所有、客觀上亦具
        有危險性可作為兇器使用之綠色螺絲起子 1支（即本院
        94年度保管檢字第251號編號3之扣案物），復持上開大
        型萬能起子、鉗子及所竊得之綠色螺絲起子各 1支，破
        壞該房屋之鐵捲門，致令不堪使用，足以生損害於乙○
        ○後，由該所破壞之門縫無故侵入該屋內，竊得現金新
        臺幣（下同）979元（50元硬幣 9枚、10元硬幣47枚、5
        元硬幣9枚、1元硬幣14枚）、行動電話2支、玉佩1塊等
        物得手，旋即騎乘機車逃逸。
  （二）甲○○於逃離上開處所後，經清點所竊得財物，認為行
        竊所得過少，復因機車汽油即將耗盡，竟承上開竊盜之
        概括犯意，徒手竊取鄭黃雪麗所有，停放於嘉義縣義竹
        鄉溪洲村下溪洲牌樓下（臺19線90.1公里南下車道旁）
        之腳踏車 1部得手，並騎乘該腳踏車折回乙○○上開住
        處，再度無故入該屋內，徒手竊取現金13,305元（1000
        元紙鈔10張、500元紙鈔3張、100元紙鈔8張、50元硬幣
        11枚、10元硬幣31枚、5元硬幣7枚、1元硬幣110枚）、
        人民幣10元券 2張及小皮包2個得手。嗣於同日上午9時
        50分許，乙○○返家後發覺鐵捲門遭破壞，報警到場處
        理，並當場逮捕由該處後門逃出之甲○○，並扣得上開
        甲○○所有、用以行竊之鉗子1支、大型萬能起子1支、
        手套1雙，而查獲上情。
二、案經乙○○、鄭黃雪麗訴由嘉義縣警察局布袋分局報請臺灣
    嘉義地方法院檢察署檢察官偵查起訴。
    理  由
一、訊據被告甲○○對於上揭犯罪事實均坦承不諱（見本院卷第
    20頁、第34頁），核與告訴人乙○○、鄭黃雪麗警詢時之指
    訴情節相符，並有被害報告單1份、贓物認領保管單2份、贓
    物及現場照片14幀附卷可稽；復有被告用以行竊之鉗子 1支
    、大型萬能起子1支、手套1雙及綠色螺絲起子 1支扣案可資
    佐證，均足資擔保被告於本院審理時所為之上開任意性自白
    具有相當程度之真實性，而得使本院確信被告前述自白之犯
    罪事實確屬真實，堪以採信。此外，扣案之大型萬能起子、
    鉗子各1支（即本院94年度保管檢字第251號編號1、編號2之
    扣案物）及綠色螺絲起子1支（即本院94年度保管檢字第251
    號編號3之扣案物），其中綠色螺絲起子1支為被告於告訴人
    乙○○住處後門外所竊得，與上開大型萬能起子及鉗子均係
    被告攜往如事實欄一之（一）所示時地行竊之物，此據被告
    供承在卷；而上開扣案之大型萬能起子、鉗子及綠色螺絲起
    子經本院當庭勘驗之結果：鉗子長約25公分，金屬材質，質
    地堅硬，握把包覆紅色塑膠；大型萬能起子長約30公分，均
    為金屬材質，尖端呈一字型，外型尖銳。綠色螺絲起子長約
    20公分，尖端為10公分，為金屬材質，外型尖銳，後方塑膠
    握把，質地堅硬等情，有本院94年 5月26日審理筆錄乙份（
    見本院卷第36頁）在卷可佐，因上開扣案物均為金屬材質、
    質地堅硬，而大型萬能起子及綠色螺絲起子之前端金屬部分
    ，形狀尖銳，持以傷人，足以成傷，客觀上具有危險性自足
    作為兇器使用無疑。綜上所述，本件事證明確，其犯行洵堪
    認定，應依法論科。
二、核被告如事實欄一之（一）所為，係犯刑法 321條第1項第2
    款、第3款之加重竊盜罪、同法第306條第 1項之無故侵入他
    人住宅罪及同法第 354條之毀損罪；而上開 3罪間，具有方
    法、目的之牽連關係，為牽連犯，應依刑法第55條之規定，
    從一重論以加重竊盜罪。如事實欄一之（二）所為係犯刑法
    第320條第 1項之普通竊盜罪及同法第306條之無故侵入他人
    住宅罪；而其中無故侵入告訴人乙○○住處行竊部分，所犯
    上開 2罪間亦具有方法、目的之牽連關係，為牽連犯，亦應
    依刑法第55條之規定，從一重論以竊盜罪。又被告先後 2次
    竊盜犯行與 1次加重竊盜犯行，時間緊接，方法雷同，所犯
    係基本構成要件同為竊盜之罪名，顯係基於概括犯意為之，
    應依刑法第56條連續犯規定論以攜帶兇器、毀壞門扇竊盜之
    加重竊盜一罪，並加重其刑。爰審酌被告係高中肄業之智識
    程度、前有傷害前科之素行、攜帶兇器、毀壞門扇行竊之犯
    罪手段，及所竊得之財物價值，犯罪後尚知坦承犯行等一切
    情狀，量處如主文所示之刑，以資懲儆。另扣案之大型萬能
    起子、鉗子各 1支及手套1雙（即本院94年度保管檢字第251
    號編號1、編號 2、編號4之扣案物）均屬被告所有，且係攜
    往事實欄一之（一）所示時地用以行竊之物，此業據被告供
    承在卷（見本院卷第38頁），均依刑法第38條第1項第2款規
    定宣告沒收。至扣案綠色螺絲起子 1支（即本院94年度保管
    檢字第251號編號3之扣案物），係被告於告訴人乙○○住處
    後門外所竊得，並非被告所有，爰不另為沒收之諭知，附此
    敘明。
據上論斷，應依刑事訴訟法第273條之 1第1項、第299條第1項前
段，刑法第56條、第321條第1項第2款、第3款、第306條第1項、
第354條、第55條、第38條第1項第2款，判決如主文。
本案經檢察官陳鈴香到庭執行職務。
中　　華　　民　　國　　94　　年　　5　　月　　31　　 日
                  刑事第四庭     法　官  曾  宏  揚
上列正本證明與原本無異。
如不服本判決，應於判決送達後10日內向本院提出上訴狀（應附
繕本）。告訴人或被害人如對於本判決不服者，應具備理由請求
檢察官上訴，其上訴期間之計算係以檢察官收受判決正本之日期
為準。
中　　華　　民　　國　　94　　年　　5　　月　　31　　 日
                                 書記官  陳  慶  昀
附錄論罪科刑法條：
刑法第321條
犯竊盜罪而有左列情形之一者，處六月以上、五年以下有期徒刑
：
一  於夜間侵入住宅或有人居住之建築物、船艦或隱匿其內而犯
之者。
二  毀越門扇、牆垣或其他安全設備而犯之者。
三  攜帶兇器而犯之者。
四  結夥三人以上而犯之者。
五  乘火災、水災或其他災害之際而犯之者。
六  在車站或埠頭而犯之者。
前項之未遂犯罰之。
刑法第306條
(侵入住居罪)
無故侵入他人住宅、建築物或附連圍繞之土地或船艦者，處一年
以下有期徒刑、拘役或三百元以下罰金。
無故隱匿其內，或受退去之要求而仍留滯者，亦同。
刑法第354條
毀棄、損壞前二條以外之他人之物或致令不堪用，足以生損害於
公眾或他人者，處二年以下有期徒刑、拘役或五百元以下罰金。
